【裁判字號】    90,交訴,216
【裁判日期】    900731
【裁判案由】    過失致死
【裁判全文】
臺灣臺南地方法院刑事判決                          九十年度交訴字第二一六號
    公  訴  人  臺灣台南地方法院檢察署檢察官
    被      告  甲○○
右列被告因過失致死案件，經檢察官提起公訴（九十年度營偵字第八四二號），本院
判決如左：
    主  文
甲○○因過失致人於死，處有期徒刑玖月。緩刑參年。
    事  實
一、甲○○於民國九十年五月二日上午七時三十分許，騎乘車牌號碼ＧＹＴ─八二一
    號重型機車，沿台南縣東山鄉南九十九線縣道，由東原往後壁鄉方向行駛，途經
    台南縣東山鄉東原村斑芝花坑二十五號前，原應注意行車速度，依標誌之規定，
    無標誌者，在郊外道路時速不得超過六十公里；且汽車行駛時，駕駛人應注意車
    前狀況，並隨時採取必要之安全措施，而依當時天候晴朗、日間自然光線、路面
    乾燥無缺陷、道路上未有任何障礙物、視距復屬良好等情形以觀，客觀上亦無不
    能注意之情事，其竟疏於注意車前狀況，又未隨時採取必要之安全措施，以時速
    逾六十公里之車速疾馳前行。適有王蘇惠亦疏未注意左右來車徒步穿越上開道路
    ，甲○○發現王蘇惠時，閃煞不及，其機車車頭撞及王蘇惠，致王蘇惠倒地，受
    有對衝性腦挫傷合併顱內出血、右側頭部挫傷合併骨折等傷害，經送醫急救，延
    至同月七日上午二時四十七分仍不治死亡。車禍事故發生後，甲○○委請路人報
    警，並向警員報告車禍經過，在警員尚不知何人為肇事車輛之駕駛人前自首犯行
    ，接受裁判。
二、案經臺灣臺南地方法院檢察署檢察官相驗後自動檢舉偵查起訴。
    理  由
一、訊據被告甲○○固承於右揭時、地，騎乘機車撞及行人王蘇惠，並致王蘇惠受傷
    死亡之事實，惟辯稱：伊當時看到王蘇惠時，她在馬路的另一端，我要煞車時，
    她又跑到分向線地方停住，伊把速度放慢，伊以為她要讓伊先過，但到肇事地點
    ，她又衝出來，伊煞車不及，伊不知當時車速多快云云。然查：
    （一）依台南縣警察局道路交通事故調查報告表事故現場圖所示，肇事現場，並
          無煞車痕，又被告騎乘機車撞及王蘇惠後，隨即人車倒地，並於車道上留
          有長達十．七公尺之刮地痕足證被告肇事前之車速，顯逾每小時六十公里
          之行車速度。
    （二）次查，被害人王蘇惠係十七年五月十一日出生，為七十餘歲之人，依其年
          齡，其徒步行進速度當不致太快，且被告亦供承被害人於道路另一端，擬
          穿越馬路時，被告即發覺之。被告遇此車前狀況，自應減速慢行，或鳴按
          喇叭等安全措施，以促使被害人警覺。按行車速度，依標誌之規定，無標
          誌者，在郊外道路時速不得超過六十公里；且汽車行駛時，駕駛人應注意
          車前狀況，並隨時採取必要之安全措施，道路交通安全規則第九十三條第
          一項第一款、第九十四條第三項定有明文。本件被告於前揭時、地，駕車
          行經該路之各種狀況判斷，亦無不能注意上開規定之情事，其竟疏於注意
          及此以致發生車禍，是被告駕車肇事行為，具有過失甚明，況本件經送台
          灣省台南區行車事故鑑定委員會鑑定結果，亦持相同見解，復有上開鑑定
          委員會九十年六月二十九日南鑑字第九００七００號函所附之鑑定意見書
          在卷可參，復有台南縣警察局道路交通事故調查報告表一紙、現場及車損
          照片四張，此益證被告駕車肇事致被害人死亡之行為，確有過失無疑。
    （三）末查，又被害人王蘇惠因本件車禍而死亡，亦經檢察官督同檢驗員相驗屬
          實，並製有勘驗筆錄、驗斷書、相驗屍體證明書各一份在卷足憑。另被告
          之過失駕車肇事行為，與被害人之死亡結果間，具有相當因果關係，亦屬
          顯然。被告所辯，顯係卸責之詞，委不足採。本件事證已臻明確，被告前
          開犯行堪以認定。
二、核被告甲○○所為，係犯刑法第二百七十六條第一項之普通過失致死罪。又被告
    於肇事後，犯罪未被有偵查權之公務員或機關發覺前，即向台南市警察局交通隊
    首並坦承犯行，進而接受裁判，此有卷附之警訊筆錄及台南縣警察局道路交通事
    故調查報告表報案人乙欄載明可稽，是應依刑法第六十二條前段自首之規定，減
    輕其刑。本院審酌被告之生活狀況、品行、智識程度，且造成被害人死亡之嚴重
    後果，惟被告為本件車禍之肇事次因，且事後亦與被害人家屬，就民事賠償問題
    達成和解，犯罪後之態度尚非惡劣等一切情狀，量處如主文所示之刑，以資懲儆
    。又被告前未曾受有期徒刑以上刑之宣告，有臺灣高等法院被告全國前案紀錄表
    一紙在卷為憑，其因過失致犯本罪，經此教訓後，應知所警惕，信無再犯之虞，
    本院因認所宣告之刑，以暫不執行為適當，併諭知緩刑三年，以勵自新。
據上論斷，應依刑事訴訟法第二百九十九條第一項前段，刑法第二百七十六條第一項
、第六十二條前段、第七十四條第一款，罰金罰鍰提高標準條例第一條前段，判決如
主文。
中      華      民      國    九十      年      七      月    三十一    日
                              臺灣臺南地方法院交通法庭
                                      法  官    田  幸  艷
右正本證明與原本無異。
如不服本判決，應於判決送達後十日內向本院提出上訴狀( 應附繕本 )。
                                      書記官    廖  明  娟
中      華      民      國    九十      年      八      月      一      日
如不服本判決應於送達後十日內向本院提出上訴狀
附錄本案論罪科刑法條全文：
刑法第二百七十六條第一項
因過失致人於死者，處二年以下有期徒刑、拘役或二千元以下罰金。


司法院資訊處製作；財團法人民間司法改革基金會備份。
